臺灣高等法院臺中分院刑事裁定
111年度聲字第10號
聲  請  人  臺灣高等檢察署臺中檢察分署檢察官     
受  刑  人  鍾文浩



上列聲請人因受刑人數罪併罰有二裁判以上，聲請定其應執行之
刑（聲請案號：110年度執聲字第1538號），本院裁定如下：
    主  文
甲○○因犯如附表所示各罪所處之刑，應執行有期徒刑伍年捌月。
    理  由
一、聲請意旨略以：受刑人（下稱受刑人）甲○○因詐欺數罪，先
    後經判決確定如附表，應依刑法第53條、第51條第5款規定
    ，定其應執行之刑，爰依刑事訴訟法第477條第1項規定，聲
    請定其應執行刑等語。
二、按數罪併罰有二裁判以上，宣告多數有期徒刑者，於各刑中
    之最長期以上，各刑合併之刑期以下，定其刑期，但不得逾
    30年。刑法第53條、第51條第5款亦有明定。次按數罪併罰
    之定應執行之刑，係出於刑罰經濟與責罰相當之考量，並非
    予以犯罪行為人或受刑人不當之利益，為一種特別的量刑過
    程，相較於刑法第57條所定科刑時應審酌之事項係對一般犯
    罪行為之裁量，為定應執行刑之宣告，乃對犯罪行為人本身
    及所犯各罪之總檢視，除應考量行為人所犯數罪反應出之人
    格特性，並應權衡審酌行為人之責任與整體刑法目的及相關
    刑事政策，在量刑權之法律拘束性原則下，依刑法第51條第
    5款之規定，採限制加重原則，以宣告各刑中之最長期為下
    限，各刑合併之刑期為上限，但最長不得逾30年，資為量刑
    自由裁量權之外部性界限，並應受法秩序理念規範之比例原
    則、平等原則、責罰相當原則、重複評價禁止原則等自由裁
    量權之內部抽象價值要求界限之支配（本院按：即內部性界
    限），以使輕重得宜，罰當其責，俾符合法律授與裁量權之
    目的，以區別數罪併罰與單純數罪之不同，兼顧刑罰衡平原
    則（最高法院100年度台抗字第440號裁定意旨參照）。再執
    行刑之酌定，審酌各罪間之關係時，宜綜合考量數罪侵害法
    益之異同、對侵害法益之加重效應及時間、空間之密接程度
    ，各罪間之獨立程度較高者，法院宜酌定較高之執行刑，但
    仍宜注意維持輕重罪間刑罰體系之平衡。行為人所犯數罪係
    侵害不可替代性或不可回復性之個人法益者，宜酌定較高之
    執行刑。民國107年8月7日司法院院台廳刑一字第107002186
    0號函訂定並自即日生效之「刑事案件量刑及定執行刑參考
    要點」第24、25點規定可供參考。再者，刑事訴訟法第370
    條第2項、第3項，已針對第二審上訴案件之定應執行刑，明
    定有不利益變更禁止原則之適用；而分屬不同案件之數罪併
    罰有應更定執行刑之情形，倘數罪之刑，曾經定應執行刑，
    再與其他裁判宣告之刑定應執行刑時，在法理上亦同受此原
    則之拘束。亦即，另定之執行刑，其裁量所定之刑期，不得
    較重於前定之執行刑加計後裁判宣告之刑或所定執行刑之總
    和（最高法院110年度台抗字第963號裁定意旨參照）。
三、經查，受刑人犯如附表所示之罪，各處如附表所示之刑，均
    經確定在案，有各該案件判決書及臺灣高等法院被告前案紀
    錄表在卷可稽。本院審核認聲請為正當，應予准許。爰審酌
    受刑人對於檢察官聲請合併定應執行刑，關於法院日後如何
    定應執行，經本院函詢其意見，經受刑人函覆表示無意見，
    有本院陳述意見調查表在卷可憑（本院卷第159至160頁），
　　及受刑人所犯如附表所示各罪，犯罪態樣均屬加重詐欺罪，
    所侵害法益種類、犯罪手段、情節相同或類似，均屬擔任詐
    欺集團負責招募新進下游話線手，再負責講授電信詐欺講稿
    、工作分配、外國機房生活管理之角色，彼此之關連性較高
    ，又附表所示各罪之犯罪時間為106年10月至107年1月間，
    犯罪時間相隔並非久遠，責任非難重複程度相對較高，並考
    量各罪之法律目的、受刑人違反之嚴重程度，為整體非難評
    價，及衡酌附表編號1至5所示之罪，前經本院定應執行有期
    徒刑5年5月確定，與編號6所示之罪，合計為應執行有期徒
    刑7年8月（即原定執行刑加計之總和），則形成法院裁量所
    定刑期上限之拘束。本院綜合判斷上情，復參諸刑法第51條
    第5款係採限制加重原則，而非累加原則之意旨，本於比例
    原則、責罰相當等原則，合併定其應執行刑如主文所示。
四、依刑事訴訟法第477條第1項，刑法第53條、第51條第5 款，
    裁定如主文。
中　　華　　民　　國　　111 　年　　1 　　月　　25　　日
            刑事第十庭  審判長法  官  陳  宏  卿
                              法  官  林  美  玲
                              法  官  楊  文  廣
以上正本證明與原本無異。
如不服本裁定，應於收受送達後五日內向本院提出抗告書狀（須
附繕本）。因疫情而遲誤不變期間，得向法院聲請回復原狀。 

                              書記官  呂  安  茹
　　　　　　　　　　　　　　　
中　　華　　民　　國　　111 　年　　1 　　月　　25　　日
附表
編           號  1 2 3 罪           名  組織犯罪防制條例 加重詐欺罪 加重詐欺罪 宣    告     刑  有期徒刑7月 有期徒刑2年3月 （24罪） 有期徒刑1年2月 （4罪） 犯  罪  日  期  106年11月16至19日  106年10月23日（2次） 106年10月25、27、29日 106年11月5、14、20日 106年12月5、6、12日、18日（2次）、19日、21日（2次）、22日、25日、29日 107年1月1日、5日、7日（2次）、17日 106年11月9、10、11、12日  偵查（自訴）機關 年度案號  苗栗地檢107年度軍少連偵字第2等號 苗栗地檢107年度軍少連偵字第2等號 苗栗地檢107年度軍少連偵字第2等號 最  後   事實審 法    院 臺中高分院 臺中高分院 臺中高分院  案    號 107年度上訴字第2316號 107年度上訴字第2316號 107年度上訴字第2316號  判決日期 108年4月24日 108年4月24日 108年4月24日 確  定    判  決 法    院 最高法院 最高法院 最高法院  案    號 108年度台上字第2391號 110年度台上字第2931號 110年度台上字第2931號  判    決 確定日期 108年9月18日 108年9月18日 108年9月18日 是否為得易科罰金之案件  否 否 否 備           註  苗栗地檢108年度執他字第419號（編號1至5曾經本院108聲2263定應執行有期徒刑5年5月）   
編           號  4 5 6 罪           名  加重詐欺罪 (小白詐欺集團金富貴團) 加重詐欺罪 (小白詐欺集團阿輝團) 加重詐欺罪 宣    告     刑  有期徒刑1年1月 （50罪） 有期徒刑1年1月 （71罪） 有期徒刑2年3月 犯  罪  日  期  106年11月20日 106年11月24至25日 106年11月27日至12月14日 106年12月18至20日 106年12月22至30日 107年1月1至6日 107年1月8至18日 106年10月18日 106年10月20至22日 106年10月24、26日 106年10月28日 106年10月30日至11月4日 106年11月6至13日 106年11月15至19日 106年11月21日至12月4日 106年12月7至11日 106年12月13至14日 106年12月16至17日 106年12月20日 106年12月23至24日 106年12月26至28日 106年12月30至31日 107年1月2至4日、6日 107年1月8至16日、18日 106年10月19日 偵查（自訴）機關 年度案號  苗栗地檢107年度軍少連偵字第2等號 苗栗地檢107年度軍少連偵字第2等號 苗栗地檢107年度軍少連偵字第2等號 最  後   事實審 法    院 臺中高分院 臺中高分院 臺中高分院  案    號 107年度上訴字第2316號 107年度上訴字第2316號 108年度上更一字第61號  判決日期 108年4月24日 108年4月24日 109年5月14日（原附表誤載110年1月7日） 確  定    判  決 法    院 最高法院 最高法院 最高法院  案    號 108年度台上字第2391號 110年度台上字第2931號 110年度台上字第710號  判    決 確定日期 108年9月18日 108年9月18日 110年1月7日 是否為得易科罰金之案件  否 否 否 備           註  苗栗地檢108年度執他字第419號（編號1至 5曾經本院108聲2263定應執行有期徒刑5年5月）  苗栗地檢110年度執字第2779號